【裁判字號】    89,易,4647
【裁判日期】    900111
【裁判案由】    毒品危害防制條例
【裁判全文】
臺灣板橋地方法院刑事判決                        八十九年度易字第四六四七號
    公  訴  人  臺灣板橋地方法院檢察署檢察官
    被      告  乙○○
右列被告因違反毒品危害防制條例案件，經檢察官提起公訴（八十九年度毒偵字第五
五三一號），本院判決如左：
    主  文
乙○○施用第二級毒品，處有期徒刑肆月，如易科罰金，以參佰元折算壹日。
    事  實
一、乙○○前因施用第二級毒品安非他命案件，經臺灣板橋地方法院檢察署檢察官聲
    請本院於民國八十九年五月十二日，以八十九年度毒聲字第三一五六號裁定送觀
    察、勒戒後，認無繼續施用毒品傾向，而經該署於八十九年六月八日以八十九年
    度毒偵字第三八四五號、八十九年度偵字第九六二三號（檢察官誤載）為不起訴
    處分確定。詎其仍不知悔改，又基於施用第二級毒品安非他命之犯意，於八十九
    年八月七日，在其位於臺北縣新莊市○○路一六之九號六樓之住處，以將安非他
    命置於吸食器上以火燒烤成煙霧狀後吸食之方式，非法施用第二級毒品安非他命
    一次。嗣於八十九年八月十一日二十三時三十分許，在其友人甲○○位於臺北縣
    板橋市○○○路○段一二二號二樓之住處（檢察官誤載為臺北縣新莊市○○路一
    六之九號六樓）與連信寬、黃子文、黃發、陳志亮（均由臺灣板橋地方法院檢
    察署檢察官另行處理）一同為警查獲，並扣得黃發所有之第一級毒品海洛因乙
    包及甲○○所有之第一級毒品海洛因二包、第二級毒品安非他命乙包、內含第一
    級毒品海洛因之殘渣袋十二個、吸管四支、已使用過之注射針筒二支、未使用過
    之注射針筒一支及分裝袋十五個。其本次施用第二級毒品安非他命，經臺灣板橋
    地方法院檢察署檢察官聲請本院於八十九年十月三十日，以八十九年度毒聲字第
    六二九五號裁定送觀察、勒戒，經送臺灣臺北看守所附設勒戒處所觀察、勒戒後
    ，認有繼續施用毒品傾向，復依該署檢察官聲請本院於八十九年十一月十六日，
    以八十九年度毒聲字第六六一七號裁定送強制戒治施以強制戒治一年，現強制戒
    治中。
二、案經臺北縣警察局海山分局報告臺灣板橋地方法院檢察署檢察官偵查起訴。
    理  由
一、右揭犯罪事實，業據被告乙○○於偵查及本院審理時坦承不諱，且被告於八十九
    年八月十二日三時四十分許，為警查獲所採取之尿液檢體，經檢驗結果，呈甲基
    安非他命陽性反應，此有臺灣檢驗科技股份有限公司濫用藥物尿液檢驗報告乙紙
    附卷可稽，從而被告上開不利於己之自白，核與事實相符，應堪採信。又被告前
    因施用第二級毒品安非他命案件，經臺灣板橋地方法院檢察署檢察官聲請本院於
    八十九年五月十二日，以八十九年度毒聲字第三一五六號裁定送觀察、勒戒後，
    認無繼續施用毒品傾向，而經該署於八十九年六月八日以八十九年度毒偵字第三
    八四五號、八十九年度偵字第九六二三號為不起訴處分確定等情，有上開八十九
    年度毒偵字第三八四五號、八十九年度偵字第九六二三號不起訴處分書及臺灣高
    等法院被告全國前案紀錄表各乙紙在卷可參。其於五年內再因本次施用第二級毒
    品安非他命案件，經臺灣板橋地方法院檢察署檢察官聲請本院於八十九年十月三
    十日，以八十九年度毒聲字第六二九五號裁定送觀察、勒戒，經送臺灣臺北看守
    所附設勒戒處所觀察、勒戒後，認有繼續施用毒品傾向，復依該署檢察官聲請本
    院於八十九年十一月十六日，以八十九年度毒聲字第六六一七號裁定送強制戒治
    施以強制戒治一年乙節，並有卷附之右揭八十九年度毒聲字第六二九五號、六六
    一七號刑事裁定及臺灣臺北看守所附設勒戒處所八十九年十一月十日所出具之第
    0000000號有無繼續施用毒品傾向證明書各乙紙可考，是本件事證明確，
    被告犯行堪以認定。
二、按毒品危害防制條例業於八十六年十月三十日經立法院三讀通過，嗣於八十七年
    五月二十日經總統公布，於八十七年五月二十二日零時起生效施行，安非他命依
    該條例第二條第二項第二款規定，屬於第二級毒品，復依該條例第十條第二項規
    定，施用第二級毒品者，處三年以下有期徒刑，但第一次施用毒品者，檢察官應
    先將被告送勒戒處所觀察、勒戒；經觀察、勒戒後無繼續施用毒品之傾向者，應
    由檢察官為不起訴之處分，有繼續施用毒品之傾向者，由檢察官聲請法院裁定令
    入戒治處所施以強制戒治，其期間為一年；依前項規定為不起訴之處分後，五年
    內再犯第十條之罪，經觀察、勒戒後，認有繼續施用毒品之傾向或三犯以上者，
    不適用前項之規定，毒品危害防制條例第二十條第一項、第二項、第三項分別定
    有明文。被告前因施用第二級毒品安非他命，經送觀察、勒戒後，無繼續施用毒
    品之傾向，而由臺灣板橋地方法院檢察署檢察官為不起訴處分，已如前述，其五
    年內又因施用第二級毒品安非他命犯行，經觀察、勒戒後，有繼續施用毒品之傾
    向，揆諸前開規定，核被告所為，係犯同條例第十條第二項施用第二級毒品罪，
    其施用第二級毒品安非他命前後持有第二級毒品安非他命之低度行為，為施用之
    高度行為所吸收，不另論罪。爰審酌被告施用毒品戕害身心、害人害己及被告前
    因施用安非他命，經法院送觀察、勒戒後，猶不思戒絕革除惡習，仍施用安非他
    命，惟被告素行尚可，有臺灣高等法院檢察署刑案紀錄簡覆表乙紙在卷可按，犯
    罪後並坦承犯行併犯罪之動機、目的、手段、品行、生活狀況、智識程度、犯罪
    所生之損害等一切情狀，量處如主文所示之刑，並諭知易科罰金之折算標準。至
    扣案之第一級毒品海洛因乙包係黃發所有，而其餘之第一級毒品海洛因二包、
    第二級毒品安非他命乙包、內含第一級毒品海洛因之殘渣袋十二個、吸管四支、
    已使用過之注射針筒二支、未使用過之注射針筒一支及分裝袋十五個係甲○○所
    有之事實，業據證人黃發於偵查中供承在卷（詳偵查卷宗第二八頁反面），均
    與本案被告施用第二級毒品安非他命之犯行無涉，從而，本院自無從併予宣告沒
    收之，併此敘明。
據上論斷，應依刑事訴訟法第二百九十九條第一項前段，毒品危害防制條例第十條第
二項、第二十條第三項，刑法第十一條前段、第四十一條，罰金罰鍰提高標準條例第
二條，判決如主文。
本案經檢察官黃和村到庭執行職務。
中    華    民    國      九十        年      一    月      十一        日
                                      臺灣板橋地方法院刑事第四庭
                                          法  官  游  秀  雯
右正本證明與原本無異。
如不服本判決，應於判決送達後十日內，向本院提出上訴狀。
                                          書記官  陳  怡  真
中    華    民    國      九十        年      一    月      十八        日
附錄本案論罪科刑法條全文：
毒品危害防制條例第十條：
施用第一級毒品者，處六月以上五年以下有期徒刑。
施用第二級毒品者，處三年以下有期徒刑。


司法院資訊處製作；財團法人民間司法改革基金會備份。
